最高法院刑事判決　　　　　　　　一○○年度台上字第七三號
上　訴　人　楊舜雄
上列上訴人因違反槍砲彈藥刀械管制條例案件，不服台灣高等法
院台中分院中華民國九十九年九月二十三日第二審更審判決（九
十九年度重上更(一)字第八三號，起訴案號：台灣台中地方法院檢
察署九十五年度偵字第二一六六號），提起上訴，本院判決如下
：
    主  文
上訴駁回。
    理  由
按刑事訴訟法第三百七十七條規定，上訴於第三審法院，非以判
決違背法令為理由，不得為之。是提起第三審上訴，應以原判決
違背法令為理由，係屬法定要件。如果上訴理由書狀並未依據卷
內訴訟資料，具體指摘原判決不適用何種法則或如何適用不當，
或所指摘原判決違法情事，顯與法律規定得為第三審上訴理由之
違法情形，不相適合時，均應認其上訴為違背法律上之程式，予
以駁回。本件原判決撤銷第一審之科刑判決，改判論處上訴人楊
舜雄共同連續未經許可，製造可發射子彈具有殺傷力之改造手槍
及共同未經許可，持有可發射子彈具有殺傷力之改造槍枝各罪刑
（均處有期徒刑），已詳敘認定犯罪事實之依據及憑以認定之理
由。從形式上觀察，原判決並無任何違背法令之處。查原判決依
證人即警員陳春火之證言及其調查證據之結果，說明：本案警方
早自民國九十四年十月十八日起，即已開始對上訴人執行監聽之
偵查作為，但上訴人在警方於九十五年一月二十四日搜索後即在
警詢中自白，並供述全部槍彈之來源及去向，因而查獲，合於槍
砲彈藥刀械管制條例第十八條第四項之規定，應予減輕其刑等語
（見原判決第十頁理由六）。是依原判決之說明，上訴人在警詢
中自白之前，警方早自九十四年十月十八日起，即因執行監聽而
懷疑上訴人與林志龍等有製造及販賣槍彈情事，並於九十五年一
月二十四日持拘票及搜索票，對上訴人進行拘提及搜索，是有偵
查犯罪權責之員警及檢察官已懷疑上訴人犯罪，並對上訴人展開
偵查行動在先，則上訴人至遭警方搜索時始行自白犯罪，核與自
首規定不符，自不得依中華民國九十六年罪犯減刑條例第六條之
規定減刑。上訴意旨依憑原判決上開說明，以其在上開減刑條例
施行前自首，原判決未依上開減刑之規定予以減刑，有違法情形
云云，係徒憑己意，任意指摘，揆諸前揭說明，自非適法之第三
審上訴理由。其上訴違背法律上之程式，應予駁回。
據上論結，應依刑事訴訟法第三百九十五條前段，判決如主文。
中    華    民    國  一○○  年    一    月    六    日
                      最高法院刑事第十三庭
                          審判長法官  陳  世  淙  
                                法官  陳  東  誥  
                                法官  何  菁  莪  
                                法官  施  俊  堯  
                                法官  宋  明  中  
本件正本證明與原本無異
                                      書  記  官  
中    華    民    國  一○○  年    一    月   十一   日
                                                      Ｅ